臺灣苗栗地方法院刑事裁定
111年度聲再字第4號
再審聲請人  
即受判決人  蘇永銘




上列再審聲請人即受判決人因違反毒品危害防制條例案件，對於
本院107年度易字第903號，中華民國108年6月19日第一審確定判
決（起訴案號：107年度毒偵字第1618號），聲請再審，本院裁
定如下：
    主  文
再審之聲請駁回。
    理  由
一、聲請再審意旨略以：再審聲請人即受判決人蘇永銘（下稱聲
    請人）因施用第二級毒品案件，經本院以100年度易字第528
    號判決判處有期徒刑6月確定，又因施用第二級毒品案件，
    經本院以108年度易字第504號判決判處有期徒刑8月確定，
    原確定判決（即本院107年度易字第903號判決）卻重判有期
    徒刑10月，顯有違公平正義、比例原則，爰依刑事訴訟法第
    420條第6項（按應為第420條第1項第6款之誤）提再審等語
    。
二、聲請人雖執另案判決之量刑結果，泛言指摘原確定判決所量
    處之刑違反比例原則，惟刑事訴訟法第420條第1項第6款所
    謂「輕於原判決所認罪名」，係指與原確定判決所認罪名比
    較，係相異且法定刑較輕之罪名而言。至於同一罪名之有無
    刑罰加減之原因，如自首、未遂犯、累犯等刑之加減，僅影
    響科刑範圍，但罪質不變，至於宣告刑之輕重，乃量刑問題
    ，均非屬前揭法條所指罪名範圍，自不得據以再審（最高法
    院110年度台抗字第1664號裁定意旨參照，最高法院56年台
    抗字第102號、74年度台抗字第341號裁定亦同此意旨）。揆
    諸前揭說明，聲請人主張原確定判決量刑過重，核非刑事訴
    訟法第420條第1項第6款所定因發現新事實或新證據而應受
    輕於原判決所認罪名之情形，不得據為聲請再審之理由，是
    本件再審之聲請為無理由，應予駁回。
三、聲請再審之案件，除顯無必要者外，應通知再審聲請人及其
    代理人到場，並聽取檢察官及受判決人之意見，但無正當理
    由不到場，或陳明不願到場者，不在此限，刑事訴訟法第42
    9條之2定有明文。依該規定，聲請再審原則上應踐行訊問程
    序，徵詢當事人之意見以供裁斷，惟基於司法資源之有限性
    ，避免程序濫用（即「顯不合法」或「顯無理由」），或欠
    缺實益（即「顯有理由」），於顯無必要時，得例外不予開
    啟徵詢程序。則此法文所指「顯不合法」或「顯無理由」，
    應係指聲請之不合法或無理由具有「顯然性」，亦即自形式
    觀察即得認其再審聲請係「不合法」或「無理由」，而屬重
    大明白者而言（最高法院109年度台抗字第95號裁定意旨參
    照）。本件再審之聲請顯無理由，尚無依上揭規定通知聲請
    人到場聽取其意見之必要，附此敘明。
四、據上論斷，依刑事訴訟法第434條第1項，裁定如主文。 　
中　　華　　民　　國　　111 　年　　5 　　月　　24　　日
                  刑事第二庭  法　官　林信宇
以上正本證明與原本無異。
如不服本裁定，應於裁定送達後5日內向本院提出抗告狀。
                              書記官  林佩萱
中　　華　　民　　國　　111 　年　　5 　　月　　24　　日